# 专项储备是否可以转回？

提问人：20130630 时间：2017-02-14 15:16:09
事项描述：公司在某市成立了一个运输业务子公司，业务做了多年，随着该市的一些领导换届，当时招商引资的承诺一直没到位，相反税务工商的牛鬼蛇神太多，投资环境恶劣；今年年初集团公司业务调整，取消了子公司运输业务，业务人员、管理人员大部分回了本部，只留了部分仓储人员管那里的租赁业务； 问题：由于子公司不再从事道路运输业务，专项储备今年没有再计提了，请问公司前期计提的专项储备能够转回么？

回答人：chenyiwei
根据《企业安全生产费用提取和使用管理办法》（财企[2012]16号）第二十九条：企业调整业务、终止经营或者依法清算，其结余的安全费用应当结转本期收益或者清算收益。